臺灣板橋地方法院刑事判決　　　　　　 100年度易字第4000號
公　訴　人　臺灣板橋地方法院檢察署檢察官
被　　　告　曾奕雄
上列被告因竊盜案件，經檢察官提起公訴（100 年度偵字第2590
5 、27924 號），被告於本院審理時就被訴事實均為有罪之陳述
，經詢問當事人意見，本院裁定改依簡式審判程序審理，判決如
下：
    主  文
曾奕雄竊盜，累犯，處有期徒刑伍月。又攜帶兇器竊盜，累犯，
處有期徒刑捌月，扣案之斜口鉗、油壓剪各壹支及黑色背包壹個
均沒收。應執行有期徒刑壹年，扣案之斜口鉗、油壓剪各壹支及
黑色背包壹個均沒收。
    事實及理由
一、按本件被告曾奕雄所犯均係死刑、無期徒刑、最輕本刑為3
    年以上有期徒刑以外之罪，其於本院審理時就被訴事實均為
    有罪之陳述，經本院告知簡式審判程序之旨，並聽取其與公
    訴人之意見後，認無不得或不宜改依簡式審判程序進行之處
    ，爰依刑事訴訟法第273 條之1 第1 項，裁定本件改依簡式
    審判程序審理，合先敘明。
二、本件犯罪事實及證據，除引用檢察官起訴書之記載（如附件
    ）外，並補充更正如下：
  (一)檢察官起訴書犯罪事實欄第1 行前科部分應補充記載「曾奕
    雄曾於民國94年間因詐欺案件，經臺灣高雄地方法院以94年
    度簡字第6762號判處有期徒刑4 月確定，於96年11月27日執
    行完畢，翌日出監」。
  (二)檢察官起訴書犯罪事實欄第2 行應補充記載為「（以97年度
    簡字第1735號）判處有期徒刑4 月，並經同院以97年度簡上
    字第803 號駁回上訴確定」。
  (三)檢察官起訴書犯罪事實欄第6 、7 行應補充記載為「（上開
    案件）有期徒刑部分經合併定應執行刑為有期徒刑9 月，並
    於99年4 月22日執行完畢，再接續執行上開罰金易服勞役80
    日部分，至99年7 月11日執行完畢出監」。
  (四)檢察官起訴書犯罪事實欄第9 、10行「俯趴在電腦桌休息」
    之記載應更正為「躺在座位上睡覺」。
  (五)證據部分補充記載「被告於本院訊問及審理時所為之自白」
    。
三、按刑法第321 條第1 項第3 款之攜帶兇器竊盜罪，係以行為
    人攜帶兇器竊盜為其加重條件，此所謂兇器，其種類並無限
    制，凡客觀上足對人之生命、身體、安全構成威脅，具有危
    險性之兇器均屬之，且祇須行竊時攜帶此種具有危險性之兇
    器為已足，並不以攜帶之初有行兇之意圖為必要，最高法院
    79年台上字第5253號判例意旨可資參照。查被告於100 年10
    月18日行竊時係攜帶斜口鉗、油壓剪各1 支，此據被告坦承
    在卷，並有上開斜口鉗、油壓剪扣案可稽，而斜口鉗、油壓
    剪均為金屬製品，質地堅硬，客觀上足以殺傷人生命、身體
    ，顯係具有危險性之兇器。是核被告所為，事實（一）部分
    （即100 年4 月17日所為犯行）係犯刑法第320 條第1 項竊
    盜罪，事實（二）部分（即100 年10月18日所為犯行）係犯
    刑法第321 條第1 項第3 款攜帶兇器竊盜罪。被告有如起訴
    書犯罪事實欄所示（包括前開補充記載部分）之論罪科刑前
    科，此有臺灣高等法院被告前案紀錄表在卷可憑，其受有期
    徒刑之執行完畢，5 年內故意再犯本案2 件有期徒刑以上之
    罪，均為累犯，應分別依刑法第47條第1 項規定加重其刑。
    爰審酌被告曾有竊盜前科，竟仍不知警惕，再度犯本案2 件
    竊盜罪，且其正值青壯，不思以正當之方式獲取財物，而貪
    圖私欲，多次竊取他人財物，妨害他人財產安全，行為實有
    不當，惟念被告犯後坦承犯行，態度尚可，事實（二）部分
    所竊得之物品均已為警查獲而發還被害人，及被告犯罪動機
    、目的、手段、被害人所受損失等一切情狀，分別量處如主
    文所示之刑，並定其應執行之刑，以資懲儆。扣案之斜口鉗
    、油壓剪各1 支及黑色背包1 個，均為被告所有且供犯罪所
    用之物，業據其於偵訊及本院審理時供述明確，均應依刑法
    第38條第1 項第2 款規定宣告沒收。
四、依刑事訴訟法第273 條之1 第1 項、第284 條之1 、第299
    條第1 項前段、第310 條之2 、第454 條第2 項，刑法第
    320 條第1 項、第321 條第1 項第3 款、第47條第1 項、第
    51條第5 款、第38條第1 項第2 款，刑法施行法第1 條之1
    ，判決如主文。
本案經檢察官王筱寧到庭執行職務。
中    華    民    國   100    年    12    月    23    日
                  刑事第十三庭  法  官  楊筑婷
以上證明與原本無異。
如不服本判決，應於判決送達後10日內敘明上訴理由，向本院提
出上訴狀（應附繕本），上訴於臺灣高等法院。其未敘述上訴理
由者，應於上訴期間屆滿後20日內向本院補提理由書「切勿逕送
上級法院」。
                                書記官  傅淑芳
中    華    民    國   100    年    12    月    23    日
附錄本案判決論罪科刑法條：
中華民國刑法第320條
意圖為自己或第三人不法之所有，而竊取他人之動產者，為竊盜
罪，處5 年以下有期徒刑、拘役或5 百元以下罰金。
意圖為自己或第三人不法之利益，而竊佔他人之不動產者，依前
項之規定處斷。
前二項之未遂犯罰之。
中華民國刑法第321條
犯竊盜罪而有下列情形之一者，處6 月以上、5 年以下有期徒刑
，得併科新臺幣10萬元以下罰金：
一、侵入住宅或有人居住之建築物、船艦或隱匿其內而犯之者。
二、毀越門扇、牆垣或其他安全設備而犯之者。
三、攜帶兇器而犯之者。
四、結夥三人以上而犯之者。
五、乘火災、水災或其他災害之際而犯之者。
六、在車站、埠頭、航空站或其他供水、陸、空公眾運輸之舟、
    車、航空機內而犯之者。
前項之未遂犯罰之。